【裁判字號】    95,易,743
【裁判日期】    950809
【裁判案由】    傷害
【裁判全文】
臺灣板橋地方法院刑事判決               95年度易字第743號
公  訴  人  臺灣板橋地方法院檢察署檢察官
被      告  丙○○
                    （另案
            乙○○
上列被告因傷害案件，經檢察官提起公訴（九十五年度偵字第七
一五六號），本院於準備程序進行中，被告就被訴事實為有罪之
陳述，經告知被告簡式審判程序之旨，並聽取當事人之意見後，
合議庭裁定由受命法官獨任進行簡式審判程序，判決如下：
    主  文
丙○○、乙○○共同連續傷害人之身體，各處有期徒刑陸月，如
易科罰金，均以銀元參佰元折算壹日。
    事  實
一、丙○○與乙○○共同基於傷害之概括犯意聯絡，於民國九十
    四年七月二十三日十八時二十分許，在臺北縣樹林市○○街
    六號三樓，乙○○持類似藍波刀之器具，丙○○則以鐵棍毆
    打甲○○，致甲○○受有右臂挫傷及瘀腫傷（起訴書誤載為
    頭部外傷合併前額頂部、左顳枕部撕裂傷及左手尺骨骨折等
    ）傷害。其後於同日十八時三十分許，渠二人復分持上開類
    似藍波刀之器具及鐵棍，至同址之C6室，砍傷並毆打丁○○
    ，致丁○○受有頭部外傷合併前額頂部、左顳枕部撕裂傷及
    左手尺骨骨折等傷害。
二、案經甲○○、丁○○訴由臺北縣政府警察局樹林分局報告臺
    灣板橋地方法院檢察署檢察官偵查起訴。
    理  由
一、訊據被告丙○○、乙○○對於上揭事實，坦承不諱，復經告
    訴人甲○○、丁○○指訴綦詳，並有甲○○之仁愛醫院診斷
    證明書一紙、丁○○之仁愛醫院診斷證明書二紙在卷可資佐
    證，事證明確，被告二人犯行應堪認定。
二、被告行為後，刑法施行法增訂第一條之一：「中華民國九十
    四年一月七日刑法修正施行後，刑法分則編所定罰金之貨幣
    單位為新臺幣。九十四年一月七日刑法修正時，刑法分則編
    未修正之條文定有罰金者，自九十四年一月七日刑法修正施
    行後，就其所定數額提高為三十倍。但七十二年六月二十六
    日至九十四年一月七日新增或修正之條文，就其所定數額提
    高為三倍。」並於九十五年七月一日施行。另刑法第三十三
    條第五款修正為：「主刑之種類如下：五、罰金：新臺幣一
    千元以上，以百元計算之」。從而，刑法分則編各罪所定罰
    金刑之最高數額，於上開規定修正後並無不同，惟修正後刑
    法第三十三條第五款所定罰金刑最低數額，較之修正前提高
    ，自以修正前刑法第三十三條第五款規定有利於被告，核先
    敘明。
三、核被告丙○○、乙○○所為，係犯刑法第二百七十七條第一
    項之傷害罪。又被告行為後，刑法第二十八條共犯之規定，
    於九十五年七月一日修正施行，修正施行前之規定為：「二
    人以上共同實施犯罪之行為者，皆為正犯」，修正施行後之
    規定則為：「二人以上共同實行犯罪之行為者，皆為正犯」
    。本件被告二人就上開傷害犯行，有犯意聯絡及行為分擔，
    不論依修正前後之規定，均應論以共同正犯，修正前刑法第
    二十八條之規定並無不利被告。又被告行為後，刑法第五十
    六條連續犯之規定，業於九十四年一月七日修正公布刪除，
    並於九十五年七月一日施行，則被告之犯行，因行為後新法
    業已刪除連續犯之規定，此刪除雖非犯罪構成要件之變更，
    但顯已影響行為人刑罰之法律效果，自屬法律有變更，依新
    法第二條第一項規定，比較新、舊法結果，仍應適用較有利
    於被告之行為時法律即舊法論以連續犯（最高法院95年第8
    次刑事庭會議決議參照）。是被告二人先後二次傷害犯行，
    時間緊接，所犯係構成要件相同之罪名，顯係基於概括犯意
    反覆為之，應依連續犯之規定論以一罪，並加重其刑。爰審
    酌被告二人之素行、犯罪之動機、目的、被害人所受傷害程
    度及犯罪後已坦承犯行，惟未能與被害人達成和解等一切情
    狀，分別量處如主文所示之刑。另被告行為後，刑法第四十
    一條第一項前段關於易科罰金之折算標準，亦經修正，依修
    正後易科罰金之折算標準，係以新臺幣一千元、二千元或三
    千元折算一日，而依修正前易科罰金之折算標準，則依罰金
    罰鍰提高標準條例第二條前段（現已刪除）規定，就其原定
    數額提高為一百倍折算一日，即應以銀元三百元即新臺幣九
    百元折算為一日。自仍以修正前之規定，較有利於行為人，
    則應依刑法第二條第一項前段，適用修正前刑法第四十一條
    第一項前段規定，分別諭知易科罰金之折算標準。
四、至被告二人犯傷害罪所使用之類似藍波刀之器具及鐵棍，並
    未扣案，其大小、長短及形狀不甚明確，為免日後執行困難
    ，爰不予宣告沒收，附此敘明。
據上論斷，應依刑事訴訟法第二百七十三條之一第一項、第二百
九十九條第一項前段，刑法第二條第一項前段、修正前第二十八
條、第二百七十七條第一項、修正前第五十六條、修正前第四十
一條第一項前段，罰金罰鍰提高標準條例第一條前段、修正前第
二條，判決如主文。
本案經檢察官陳鴻濤到庭執行職務。
中    華    民    國    95    年    8     月    9     日
                        刑事第七庭  法  官  李君豪
上列正本證明與原本無異。
如不服本判決，應於判決送達後十日內向本院提出上訴狀 (應附
繕本) ，上訴於臺灣高等法院。
                                    書記官  蕭汝芳
中    華    民    國    95    年    8     月    10    日
附錄本案論罪科刑所引法條：
刑法第二百七十七條：
傷害人之身體或健康者，處三年以下有期徒刑、拘役或一千元以
下罰金。
犯前項之罪因而致人於死者，處無期徒刑或七年以上有期徒刑；
致重傷者，處三年以上十年以下有期徒刑。


司法院資訊處製作；財團法人民間司法改革基金會備份。
